臺灣新北地方法院刑事判決
111年度審交易字第1201號
公  訴  人  臺灣新北地方檢察署檢察官
被      告  吳建民


上列被告因公共危險案件，經檢察官提起公訴（111年度偵字第2
9900號），被告於本院準備程序中就被訴事實為有罪之陳述，經
本院裁定進行簡式審判程序，判決如下：
    主  文
吳建民駕駛動力交通工具而有吐氣所含酒精濃度達每公升零點貳
伍毫克以上情形，累犯，處有期徒刑伍月，如易科罰金，以新臺
幣壹仟元折算壹日。
    事  實
一、吳建民於民國111年6月28日9時許起至13時30分許止，在新
    北市中和區永和路某工地內飲用啤酒後，雖經休息，但未待
    體內酒精濃度消退，仍基於酒後駕駛動力交通工具之犯意，
    於同日17時30分許，騎乘車牌號碼000-000號普通重型機車
    自上開工地出發，欲返回位於桃園市桃園區之住處。嗣於同
    日17時52分許，行經新北市板橋區環河西路4段新北橋下橋
    處時，為警實施定點酒駕攔查點攔查發現其身上散發酒氣而
    對其實施酒精濃度測試，於同日17時54分許測得其吐氣所含
    酒精濃度達每公升0.30毫克而查悉上情。
二、案經新北市政府警察局海山分局報告臺灣新北地方檢察署檢
    察官偵查起訴。
    理  由
壹、程序方面：
    本件被告吳建民所犯係死刑、無期徒刑、最輕本刑為3年以
    上有期徒刑以外之罪，其於準備程序中就被訴事實為有罪之
    陳述，經法官告知簡式審判程序之旨，並聽取公訴人及被告
    之意見後，依刑事訴訟法第273條之1第1項規定，裁定本案
    改依簡式審判程序審理，且依刑事訴訟法第273條之2及第15
    9條第2項規定，不適用傳聞法則有關限制證據能力之相關規
    定，合先敘明。
貳、實體方面：
一、上揭犯罪事實，業據被告吳建民於警詢時、偵查中、本院準
    備程序及審理時均坦承不諱，並有新北市政府警察局吐氣酒
    精濃度檢測程序暨拒測法律效果確認單、新北市政府警察局
    海山分局交通分隊酒精濃度測試單黏貼紀錄表、財團法人工
    業技術研究院呼氣酒精測試器檢定合格證書各1份、新北市
    政府警察局舉發違反道路交通管理事件通知單3紙、車輛詳
    細資料報表、駕籍詳細資料報表各1紙在卷可稽（見偵查卷
    第27至33、39、41頁），足認被告前揭任意性自白與事實相
    符，應堪信為真實。本案事證明確，被告犯行洵堪認定，應
    依法論科。
二、論罪科刑：
　㈠核被告所為，係犯刑法第185條之3第1項第1款之駕駛動力交
    通工具而有吐氣所含酒精濃度達每公升0.25毫克以上情形之
    公共危險罪。
　㈡被告前因酒後駕車之公共危險案件，經本院108年度交簡字第
    3568號判決判處有期徒刑5月確定，於109年4月28日易科罰
    金執行完畢等情，有臺灣高等法院被告前案紀錄表1份在卷
    可參，其於受有期徒刑之執行完畢後，5年以內故意再犯本
    件有期徒刑以上之罪，為累犯，本院依司法院釋字第775號
    解釋意旨，審酌被告構成累犯之前案為酒後駕車之公共危險
    案件，與本案所犯之罪，其罪名、法益種類及罪質，均屬相
    同，堪認被告未因前案刑罰執行後有所警惕，有對刑罰反應
    力薄弱之特別惡性存在而有加重其刑予以延長矯正其惡性此
    一特別預防之必要，且依本案情節，依累犯規定加重其刑，
    並無罪刑不相當或違反比例原則之情形，爰裁量依刑法第47
    條第1項規定加重其刑。
　㈢爰審酌被告明知酒精成分對人之意識能力具有不良影響，酒
    後駕車對一般往來之公眾及駕駛人自身皆具有高度危險性，
    既漠視自己安危，尤罔顧公眾安全，於飲用酒類後仍騎乘普
    通重型機車上路，有害行車安全，且其前已有多次酒後駕車
    之公共危險前科（除上述構成累犯之前案紀錄外），有臺灣
    高等法院被告前案紀錄表在卷可參，竟仍未能記取教訓，殊
    值非難，並衡酌本案酒後所駕駛之動力交通工具為普通重型
    機車，經測得之吐氣所含酒精濃度為每公升0.30毫克，為警
    查獲前並未有肇事而造成其他道路交通安全之重大實害，犯
    後始終坦承犯行，態度尚可，及其自陳國中肄業之智識程度
    、目前從事工程工作、但工作較少、須撫養母親之生活狀況
    等一切情狀，量處如主文所示之刑，並諭知如易科罰金之折
    算標準，以資懲儆。
據上論斷，應依刑事訴訟法第273條之1第1項、第299條第1項前
段，刑法第185條之3第1項第1款、第47條第1項、第41條第1項前
段，刑法施行法第1條之1第1項，判決如主文。
本案經檢察官許智鈞提起公訴，經檢察官高智美到庭執行職務。
中　　華　　民　　國　　111 　年　　11　　月　　30　　日
                  刑事第二十五庭  法  官      曾淑娟
上列正本證明與原本無異。
如不服本判決，應於判決送達後20日內敘明上訴理由，向本院提
出上訴狀(應附繕本)，上訴於臺灣高等法院。其未敘述上訴理由
者，應於上訴期間屆滿後20日內向本院補提理由書「切勿逕送上
級法院」。
                                  書記官　　　王若安　
中　　華　　民　　國　　111 　年　　12　　月　　1 　　日
附錄本案論罪科刑法條全文：
中華民國刑法第185條之3
駕駛動力交通工具而有下列情形之一者，處3年以下有期徒刑，
得併科30萬元以下罰金：
一、吐氣所含酒精濃度達每公升零點二五毫克或血液中酒精濃度
    達百分之零點零五以上。
二、有前款以外之其他情事足認服用酒類或其他相類之物，致不
    能安全駕駛。
三、服用毒品、麻醉藥品或其他相類之物，致不能安全駕駛。
因而致人於死者，處3年以上10年以下有期徒刑，得併科2百萬元
以下罰金；致重傷者，處1年以上7年以下有期徒刑，得併科1百
萬元以下罰金。
曾犯本條或陸海空軍刑法第54條之罪，經有罪判決確定或經緩起
訴處分確定，於十年內再犯第1項之罪因而致人於死者，處無期
徒刑或5年以上有期徒刑，得併科3百萬元以下罰金；致重傷者，
處3年以上10年以下有期徒刑，得併科2百萬元以下罰金。